【裁判字號】    98,易,974
【裁判日期】    981009
【裁判案由】    傷害等
【裁判全文】
臺灣高雄地方法院刑事判決               98年度易字第974號
公  訴  人  臺灣高雄地方法院檢察署檢察官
被      告  乙○○
上列被告因傷害等案件，經檢察官提起公訴（98年度偵字第1100
6 號），本院判決如下：
    主  文
乙○○犯傷害罪，累犯，處拘役肆拾日，如易科罰金，以新台幣
壹仟元折算壹日；又犯強制罪，累犯，處拘役肆拾伍日，如易科
罰金，以新台幣壹仟元折算壹日；應執行拘役捌拾日，如易科罰
金，以新台幣壹仟元折算壹日。
    事  實
一、乙○○與丙○○前係男女朋友之關係，乙○○為質問丙○○
    與何男子出遊，而於民國97年8 月24日17時05分許，駕駛自
    用小客車前往丙○○位於高雄市左營區復興新村147 號住處
    ，適見丙○○騎乘機車搭載甲○○行經高雄市左營區○○○
    村○○○○路口，即以汽車攔住丙○○之機車，丙○○下車
    察看，並上車與乙○○商談，乙○○竟基於使人行無義務之
    事之犯意，將車駛離，並以高速行駛及手拉之方式，使趙佩
    妏坐於車上無法下車；乙○○另基於傷害之犯意，徒手拉扯
    丙○○之右手，致丙○○受有右前臂瘀青之傷害。嗣於乙○○將車駛往高雄縣田寮鄉大崗山田間時，丙○○趁乙○○拿
    取東西之際，開啟車門逃離，跑至高雄縣田寮鄉○○村路19
    1 號「崗山園餐廳」，並打電話向甲○○求救，經甲○○協
    同警方到場處理，始查悉上情。
二、案經丙○○訴由高雄市政府警察局楠梓分局移送台灣高雄地
    方法院檢察署檢察官偵查起訴。
    理  由
壹、證據能力部分：
一、按被告以外之人於偵查中向檢察官所為陳述，除顯有不可信
    之情況者外，得為證據，刑事訴訟法第159 條之1 第2 項定
    有明文。查本件證人甲○○及證人即告訴人趙佩妏於偵查中
    所為之陳述，業經其等具結以擔保陳述之可信性，且檢察官
    代表國家偵查犯罪、實施公訴，依法其有訊問證人之權，檢
    察官偵查中向被告以外之人所取得之陳述，原則上均能遵守
    法律規定，不致違法取供，其可信度極高，核之上開規定，
    其等於偵查中之陳述自均具有證據能力。
二、除顯有不可信之情況外，從事業務之人於業務上或通常業務
    過程所須製作之紀錄文書、證明文書得為證據，刑事訴訟法
    第159 條之4 第2 款定有明文。經查，本件卷附之診斷證明
    書，應屬從事醫療業務之人於業務上或通常業務過程所須製
    作之證明文書，核之上開規定，自具有證據能力（最高法院
    96年度台上字第1957號判決參照）。
貳、實體部分：
一、訊之被告乙○○對於在上開時地駕車載走丙○○，並以手拉
    扯趙佩妏致其受傷一事固不諱言，惟矢口否認有何強制趙佩
    妏坐在伊車及傷害趙佩妏之故意，辯稱：丙○○係自願上伊
    車，因後來行駛中趙佩妏想要下車，伊為防止其發生危險，
    始抓丙○○的手云云。惟查，上開犯罪事實業據證人甲○○
    於偵查中證述稱：案發時丙○○以機車搭載伊要回家，前面
    有一部車子，趙佩妏下車前往查看，之後該車突然開走，伊
    騎機車追該車，該車到駕駛座車門一直打開，後丙○○打電
    話給伊說車上的人不讓其下車等語明確（見偵卷第33─34頁
    ），復於本院審理中證述稱：案發時趙佩妏騎機車載伊，後
    來發現有1 台車停在前面，趙佩妏下車前往查看，伊後來發
    現趙佩妏不見，該車突然加速開得很快，伊騎機車追趕過程
    中，車的副駕駛座車門一直開啟等語明確（見審卷第20─21
    頁），參之證人即告訴人趙佩妏於偵查中亦證述稱：伊上被
    告車後只想下車等語（見偵卷第33頁），且被告亦自承伊係
    怕告訴人跳車發生危險，才抓告訴人的手等語（見審卷第23
    頁），顯見告訴人並非自願隨同被告車輛離開案發現場，而
    係被告以高速行駛及手抓告訴人等強暴、脅迫之方式，限制
    告訴人下車甚明；被告上開傷害之犯行，並有國軍左營總醫
    院附設民眾診療服務處診斷證明書1 紙附卷可稽，是被告所
    辯，顯係事後圖卸之詞，不足採信；從而，罪證明確，被告
    上開犯行堪以認定。
二、核被告所為，係分別犯刑法第304 條第1 項之強制罪及同法
    第277 條第1 項之普通傷害罪。其所犯上開二罪間，犯意各
    別，行為互異，應予分論併罰。又被告曾因違反麻醉藥品管
    理條例案件經判處有期徒刑6 年及有期徒刑6 月減為有期徒
    刑3 月，又犯肅清煙毒條例案件經判處有期徒刑6 年6 月期
    減為有期徒刑3 年3 月，及犯脫逃案件，經判處有期徒刑1
    年減為有期徒刑6 月，上開有期徒刑經定應執行刑有期徒刑
    9 年，於96年6 月6 日縮刑期滿執行完畢，有其台灣高等法
    院被告前案紀錄表1 份在卷可查，其於執行完畢後5 年內故
    意再犯本件有期徒刑以上之罪，為累犯，應依刑法第47條第
    1 項規定加重其刑。審酌被告不尊重告訴人之意願，率然以
    強制力迫使他人坐於其車內，且以手抓方式造成告訴人受傷
    ，對告訴人身心造成傷害，及告訴人受傷之程度尚非嚴重，
    被告犯後未能坦承犯行，態度難謂良好及其他等一切情狀，
    分別量處如主文所示之刑，及諭知易科罰金之折算標準，並
    定其應執行之刑及以易科罰金之折算標準。
三、公訴意旨雖認被告在上開時地係以強押方式使告訴人上車，
    惟查，本件業據證人甲○○於審理中證述稱：案發時係告訴
    人走到被告車子副駕駛座那邊，且未看到被告即車子駕駛下
    車等語明確（見審卷第22頁），核之常情，告訴人應有上車
    與被告交談之意，否則其應走向駕駛座旁，而非副駕駛座位
    置，且被告既未下車，其在駕駛座位置，如何能強押站在副
    駕駛座車旁之告訴人，況告訴人確曾與被告交往過，其2 人
    曾為男女朋友之關係，業經證人即告訴人於偵查中證述明確
    （見偵卷第34頁），則告訴人自願上被告車子與其交談亦不
    違常情，因而可認被告所辯未強押告訴人上車一事尚可採信
    ，此部分為犯罪事實之縮減，併予敘明。
據上論斷，應依刑事訴訟法第299 條第1 項前段，刑法第304 條
第1 項、第277 條第1 項、第47條第1 項、第41條第1 項前段，
刑法施行法第1 條之1 、第51條第6 款，判決如主文。
中    華    民    國    98    年    10    月    9     日
                  刑事第十一庭  法  官  林俊寬
以上正本證明與原本無異。
如不服本判決應於收受送達後10日內向本院提出上訴書狀，並應
敘述具體理由；如未敘述上訴理由者，應於上訴期間屆滿後20日
內向本院補提理由書（均須按他造當事人之人數附繕本）「切勿
逕送上級法院」。
中    華    民    國    98    年    10    月    9     日
                                書記官  林香如
附錄法條：
中華民國刑法第304條
以強暴、脅迫使人行無義務之事或妨害人行使權利者，處3 年以
下有期徒刑、拘役或300 元以下罰金。
前項之未遂犯罰之。
中華民國刑法第277條
（普通傷害罪）
傷害人之身體或健康者，處 3 年以下有期徒刑、拘役或 1 千元
以下罰金。
犯前項之罪因而致人於死者，處無期徒刑或 7 年以上有期徒刑
；致重傷者，處 3 年以上 10 年以下有期徒刑。


司法院資訊處製作；財團法人民間司法改革基金會備份。
